臺灣彰化地方法院刑事判決　　　　　　　 96年度訴字第749號
公　訴　人　臺灣彰化地方法院檢察署檢察官
被　　　告　甲○○
　　　　　　　　　　樓
　　　　　　　　　　號
上列被告因毒品危害防制條例案件，經檢察官提起公訴（96年度
毒偵字第1222、1225、1543號），被告於準備程序中自白犯罪，
本院行簡式審判，茲判決如下：
    主  文
甲○○犯如【附表】所示之罪，各處如附表所示之刑；應執行有
期徒刑壹年拾月。
    事實及理由
一、犯罪事實：
  (一)甲○○前有盜匪、槍砲、麻藥等前科，並因施用毒品案件，
    經（本院92年度訴字第172號判決）判處有期徒刑10月、6月
    ，應執行有期徒刑1年2月確定，入監服刑後，於民國（下同
    ）94年3月3日執行完畢（構成累犯）。至其強制戒治部分，
    則於93年1月4日執行完畢釋放。
  (二)甲○○猶不知悔改，竟於96年1月30日，在彰化縣彰化市
    ○○里○○路439巷4號2樓自宅，基於施用第一、二級毒品
    之個別犯意，以將海洛因摻入香菸點燃之方式，施用第一級
    毒品海洛因1次；另以將甲基安非他命置於鋁箔紙上再以火
    燒烤之方式，施用第二級毒品甲基安非他命1次。於96 年
    2月26日，在彰化縣彰化市○○里○○路439巷4號2樓自宅，
    以相同方式，各別施用海洛因及甲基安非他命1次。另於
    96年3月19日，在彰化縣彰化市○○里○○路387巷2弄5號自
    宅，以相同方式，各別施用毒品海洛因、甲基安非他命1 次
    。
  (三)嗣於96年1月31日，因其為列管毒品人口，經警通知至警
    局接受採尿，經警採集其尿液送驗，結果呈毒品「嗎啡及甲
    基安非他命」陽性反應。96年2月27日，因其為列管毒品
    人口，經警通知至警局接受採尿，經警採集其尿液送驗，結
    果呈毒品「嗎啡及甲基安非他命」陽性反應。96年3月20
    日下午4時50分許，為警持搜索票至其位在彰化縣彰化市○
    ○里○○路387巷2弄5號之住處執行搜索，集其尿液送驗，
    結果呈毒品「鴉片類、安非他命類」代謝物陽性反應。
二、認定事實之證據及理由：
  (一)被告於警訊、本院準備程序中之自白。
  (二)彰化縣警察局彰化分局委託檢驗尿液代號與真實姓名對照
    單（彰警分偵字第0960005183號卷）、彰化縣警察局彰化
    分局委託檢驗尿液代號與真實姓名對照單（彰警分偵字第
    0960005619號）、台中市警察局刑警大隊偵一隊委託檢驗
    尿液代號與真實姓名對照認證單（中市警刑字第0000000000
    號警卷），均證明被告接受採尿送驗之事實。
  (三)詮昕科技股份有限公司濫用藥物尿液檢驗報告（彰警分偵
    字第0960005183號卷）、詮昕科技股份有限公司濫用藥物
    尿液檢驗報告（彰警分偵字第0960005619號卷）、中山醫
    藥大學附設醫院檢驗科藥物檢測中心尿液檢驗報告書（中市
    警0000000000號警卷），證明被告驗尿均呈現「鴉片海洛因
    、安非他命類代謝物」之陽性反應。
  (四)臺灣高等法院被告全國前案紀錄表，全國施用毒品案件紀錄
    表，證明被告於觀察勒戒、強制戒治後五年內再犯本罪。
  (五)被告自白核與事實相符，足堪採信。本件事證明確，被告施
    用第一、二級毒品犯行，已可認定。
三、論罪科刑：
  (一)核被告所為，係犯毒品危害防制條例第10條第1、2項之施用
    第一、二級毒品罪。被告持有毒品之低度行為，應為施用之
    高度行為所吸收，不另論罪。被告先後多次施用第一、二級
    毒品，罪名有異、施用方法不同，應分論併罰；又三度施用
    海洛因、三度施用甲基安非他命，三度施用之犯罪時間各相
    距近一個月，顯係各別起意，亦應分論併罰。
  (二)被告有犯罪事實欄內之徒刑執行經過，此有臺灣高等法院被
    告全國前案紀錄表可稽，其受此有期徒刑執行完畢後，五年
    以內故意再犯有期徒刑以上之罪，應依累犯規定，各加重其
    刑。
  (三)量刑審酌：被告自76年間以來，各項犯罪前科不斷，雖經戒
    治、徒刑宣告，仍不知悔改而再度施用毒品，不知收斂，可
    見沈溺毒品已深，欠缺自制力。被告已離婚，年屆51歲，兒
    女都已成人或退伍踏入社會，被告不知珍惜身體吸毒沈淪，
    欠缺為人長輩之風範，惟犯罪後坦承犯行，態度尚屬良好等
    一切情狀，各量處如主文所示之刑，並定應執行刑，以示懲
    儆。
  (四)扣案注射針筒一支，被告否認為其所有，且被告一向自白是
    以摻入香菸吸食方式施用海洛因，故針筒一支不能證明犯罪
    工具，亦不能證明為被告所有，不予沒收。
  (五)原起訴書所述「96年1月下旬至96年3月18日止」多次施用海
    洛因、甲基安非他命，違反毒品危害防制條例第10條第1、2
    項云云。然按刑事訴訟法第156條第2項規定，被告之自白，
    不得作為有罪判決之唯一證據，仍應調查其他必要之證據，
    以察其是否與事實相符。檢察官指控被告自「96年1月下旬
    至96年3月18日止」之施用行為，除上述有罪部分之
    外，其餘部分欠缺補強證據，不足以認定犯罪成立。惟檢察
    官認為此部分與前述有罪部分，屬於「集合犯」之概括一罪
    關係，本院不另為無罪諭知，併此敘明。
四、適用法律：
  (一)程序法方面：刑事訴訟法第273條之1、第310條之2、第454
    條第1項。
  (二)實體法方面：毒品危害防制條例第10條第1、2項、刑法第11
    條前段、第47條第1項、第51條第5款。
本案經檢察官鮑慧忠到庭執行職務。
中　　華　　民　　國　　96　　年　　5  　月　　30  　日
                  刑事第三庭    法  官  葉明松
以上正本證明與原本無異。
如不服本判決，應於判決送達後10日內，向本院提出上訴狀（須
附繕本）。
中　　華　　民　　國　　96　　年　　5  　月　　30  　日
                                書記官  于淑真
附錄本案論罪法條：
毒品危害防制條例第10條
施用第一級毒品者，處 6 月以上 5 年以下有期徒刑。
施用第二級毒品者，處 3 年以下有期徒刑。
【附表】
┌─┬───────────────────────┐
││甲○○施用第一級毒品，累犯，處有期徒刑柒月。  │
│  │甲○○施用第二級毒品，累犯，處有期徒刑伍月。  │
├─┼───────────────────────┤
││甲○○施用第一級毒品，累犯，處有期徒刑柒月。  │
│  │甲○○施用第二級毒品，累犯，處有期徒刑伍月。  │
├─┼───────────────────────┤
││甲○○施用第一級毒品，累犯，處有期徒刑柒月。  │
│  │甲○○施用第二級毒品，累犯，處有期徒刑伍月。  │
└─┴───────────────────────┘
